Inventaris van het archief van het Ministerie van Landbouw, Visserij en Voedselvoorziening: Directie van de Landbouw: Afdeling Veeteeltwezen, (1944) 1947-1957
Nationaal Archief, Den Haag
- STUKKEN BETREFFENDE BIJZONDERE ONDERWERPEN, B.
  - TAAKUITOEFENING, II.
    - BEVORDERING VAN DE FOKKERIJ, 1.
      - Toezicht en Controle, b.
        - Paarden
          - hengstenhouderij
            - Stukken betreffende de behandeling van aanvragen in beroep, naar aanleiding van weigering of intrekking van vergunning voor het houden van paarden, 1947-1957; 95-97; 3 omslagen
              - 1947-1951, 95
              - 1952-1954, 96
              - 1955-1957, 97
            - Stukken betreffende de aanwijzing van de vereniging de Nederlandse Arabieren Club als stamboekvereniging waar een vergunning voor het houden van een hengst van het Fjordenpaardenras dient te worden aangevraagd, 1955; 98; 1 omslag
            - Stukken betreffende de jaarlijkse vaststelling van dektarieven, 1947-1957; 99; 1 omslag
          - draf-en renwezen
            - Stukken betreffende de stichting Centraal Bestuur voor de Nederlandse Draf-en Rensport, 1947-1957; 100-104; 5 omslagen
              - Notulen van de buitengewone vergadering van de Commissie van Toezicht met het hoofdbestuur van de stichting Centraal Bestuur voor de Nederlandse Draf- en Rensport, doorslagen 1947-1948, 100
              - Ingekomen brief van en minuut van uitgaande brief aan het bestuur van de stichting, betreffende de goedkeuring tot voortzetting van werkzaamheden als interimstamboekcommissie voor de keuring van paarden 1948, 101
              - De reorganisatie van het bestuur 1948-1949, 102
              - Rapporten van rechercheurs courses 1949-1957, 103
              - Jaarverslagen 1949-1952, gedrukt 1950-1953, 104
            - Stukken betreffende de totalisator voor het draf- en renwezen in Nederland, 1948-1957; 105-109; 5 omslagen
              - De besteding van totalisator-gelden 1948-1949, 105
              - Het beheer inzake de organisatie van de totalisator 1948-1957, 106
              - Benoeming en ontslag van leden van de Stichting Totalisator 1949, 107
              - Statuten van de stichting Totalisator, gedrukt 1949-1953, 108
              - Agenda's en notulen van vergaderingen van de stichting Totalisator 1949-1957, 109
        - Rundvee
          - -reglementen, k.i.
            - Stukken betreffende benoeming en ontslag van leden van de Centrale Commissie van Toezicht op de uitvoering van K.I., 1946-1957; 110; 1 omslag
            - Stukken betreffende benoeming en ontslag van leden van de Provinciale Commissiën van Toezicht op de uitvoering van de K.I., 1946-1957; 111
            - Stukken betreffende de goedkeuring van statuten en huishoudelijke reglementen van verenigingen ter bevordering van de k.i., 1946-1957; 112-129; 18 omslagen
              - Bestanddeel 1, 112
                Betreft de K.I. verenigingen:
                1. Aalten, Coöperatieve Stierhouderij voor K.I. bij Rundvee 1949
                2. Almelo, Roodbonte Veeslag in Twente e.o. 1949-1957
                3. Almelo, Almelo e.o. 1954-1955
                4. Almkerk, Land van 1947-1955
                5. Alphen, De Oisterwijk 1947-1955
                6. Apeldoorn, Apeldoorn e.o. 1949-1955
                7. Appingendam, Appingen e.o. 1947-1954
                8. Arcen, Kring Venlo 1951-1955
              - Bestanddeel 2, 113
                1. Arum, Arum e.o. 1954-1957
                2. Assen, Assen GA 1950-1955
                3. Baarn, Eemland 1949-1957
                4. Balkburg, Balkburg 1950
                5. Barendrecht, De Toekomst 1954-1956
                6. Barneveld, De West-Veluwe 1949-1956
                7. Beegden, De Hoop 1950-1955
                8. Beek, De Zuid-Limburgse Roodbonte 1953-1955
                9. Beers, Land en Cuyk 1949-1955
                10. Beesel, De Volharding 1948
                11. Beezerveld, Oldambt 1949
                12. Beilen, Beilen e.o. 1949
              - Bestanddeel 3, 114
                1. Bergen, Kennermerland 1949-1954
                2. Boijl, Ons Belang (zie Nijeholtpade) 1954-1955
                3. Broek in Waterland, Waterland e.o. 1948-1954
                4. Buinen, Buinen e.o. 1953
                5. Buitenpost, Samenbouwen 1954
                6. Coevorden, Coevorden e.o. (zie Meppel) 1949
                7. Daarie, Vereniging voor K.I. 1948
                8. Denekamp, Volharding 1948
                9. Diever, Diever e.o. 1949
                10. Dirkshoorn, Dirkshoorn e.o. 1954
                11. Dongen, De Combinatie 1953-1956
              - Bestanddeel 4, 115
                1. Drunen, Drunen-Elshout e.o. 1950-1955
                2. Echt, Echt e.o. 1950-1955
                3. Ede, Zuid-West Veluwe 1950
                4. Eibergen, Eibergen-Neede 1948-1950
                5. Eibergen, Noord-Oost Gelderland 1956
                6. Eindhoven, De Kempen 1948-1951
              - Bestanddeel 5, 116
                1. Ell, De Vooruitgang 1950-1955
                2. Eist, K.I.V.E. 1948-1955
                3. Emmeloord, De Volharding 1949-1954
                4. Enschedé, Enschedé 1948
                5. Enschedé, Enschedé-Haaksbergen 1955-1956
                6. Erp, Bond Veghel e.o. 1950-1955
                7. Etten, De Samenwerking 1950
                8. Ettenleur-Zundert, De Samenkomst 1950
                9. Exloo, Exloo e.o. 1948
              - Bestanddeel 6, 117
                1. Ferwerd, De Noord-Friese Vereniging voor K.I. 1954-1956
                2. Fleringen, Noord-Oost Twente 1956-1957
                3. Garijp, De Samenwerking 1950-1955
                4. Geldermalsen, West-Betuwe 1950
                5. Gendringen, Coöperatieve Stierhouderij voor K.I. bij Rundvee 1948
                6. Gieten, Gieten-Bonnen 1948
                7. Giethoorn, Giethoorn 1956
                8. Gietkerk, De Takomst 1954
              - Bestanddeel 7, 118
                1. Gilzerijen, De Eendracht 1954-1956
                2. Goes, Naar Produktief Vee op de Bevelanden 1954-1955
                3. Gouda, Gouda e.o. 1954-1955
                4. Gramsbergen, Gramsbergen 1954-1956
                5. Grathem, Volharding 1956-1957
                6. Groesbeek, Coöperatieve Stierhouderij voor K.I. bij Rundvee 1949
                7. Grollo, Grollo e.o. 1949
                8. Halle, Halle 1948-1956
                9. Hamersveld, In Seminente Messis 1950-1951
                10. Haren, Haren e.o. 1947-1956
              - Bestanddeel 8, 119
                1. Heerlen, De Mijnstreek e.o. 1954-1955
                2. Heino, Heino e.o. 1950
                3. Hellendoorn, De Samenwerking 1949
                4. Hellendoorn, Het Reggedal 1952
                5. 's-Hertogenbosch, St. Jan 1949-1955
                6. Herwen, Herwen en Aerdt e.o. 1948
                7. Heijthuizen, Midden-Limburg 1950-1955
                8. Heijthuizen, Samenwerking 1950-1955
                9. Hilvarenbeek, De Vooruitgang 1955
                10. Hoge- en Lage Mierde, De Eendracht 1948-1951
                11. Hollum, Ameland 1950-1954
                12. Holten, Zuid-West Overijssel 1952-1957
                13. Holten, Boerenbelang 1951-1957
              - Bestanddeel 9, 120
                1. Hoogemeeden, Groningen 1948
                2. Hoornaar, Alblasserwaard en Vijfherenlanden 1954-1955
                3. Horst, Horst e.o. 1954
                4. Kaatsheuvel, De Langstraat 1950-1951
                5. Kampen, Kampen e.o. 1947-1956
                6. Kelpen, Kelpen /Millert 1950-1954
                7. Kloosterzande, Naar Produktief Vee in Oost-Zeeuws Vlaanderen 1957
                8. Leersum, Leersum-Langbroek e.o. 1951
                9. Leiden, Vita Nova 1948-1955
                10. Linde, De Wierse 1949
                11. Losser, Oost-Twente 1952
                12. Maartensdijk, Maartensdijk e.o. 1954
                13. Maasbracht, De Driesprong 1947-1955
                14. Maasland, De Eendracht 1950-1955
              - Bestanddeel 10, 121
                1. Marum, Zuidelijk Westerkwartier 1946-1954
                2. Meppel, De Coöperatieve Landbouwbank Meppel 1949-1956
                3. Middelburg, Naar Produktief Vee op Walcheren 1955
                4. Moergestel, Stierhouderij tot verbetering der Rundveefokkerij 1946-1947
                5. Neer, De Roodbonte 1948-1955
                6. Nieuw Helvoet, Fokcentrum Zuid-Hollandse Eilanden 1955-1957
                7. Noordbroek, Duurswold-Oldambt-Veenkoloniën-Westerwolde 1947-1955
                8. Noordbroek, Noord- en Zuidbroek e.o. 1947-1957
              - Bestanddeel 11, 122
                1. Nijeholtpade, Stellingwerf 1954-1955
                2. Nijeveen, De Samenwerking 1947
                3. Odoorn, Odoorn e.o. (zie Beilen) 1949
                4. Oerle, De Kempen 1954-1955
                5. Oldekerk, Oldekerk-Westerland 1947-1954
                6. Olst, Centrale Vereniging voor K.I. in de IJsselstreek 1949
                7. Onstwedde, Onstwedde e.o. 1949
                8. Oostburg, Naar Produktief Vee op Oost-Zuid-West Vlaanderen
                9. Oosterhesselen, Oosterhesselen e.o. 1954-1955
                10. Ootmarum, Ons Streven 1948
                11. Opsterland, Opsterland 1954-1955
                12. Ospel, Nederweert-Ospel 1948-1955
              - Bestanddeel 12, 123
                1. Ottersum, De Verenigde Veehouders van Noord Limburg 1954-1955
                2. Oudega, De Verwachting 1955
                3. Oudendijk, Oosthuizen e.o. 1948-1954
                4. Ouder-Amstel, Amstelland 1954-1955
                5. Oudeschild, Texel 1948-1954
                6. Oud-Gastel, De Westhoek 1951-1955
                7. Panningen, Helden e.o. 1955
                8. Roden, Roden e.o. 1955
                9. Roermond, St. Christoffel 1948
              - Bestanddeel 13, 124
                1. Roggel, Heibloem e.o. 1950-1955
                2. Roosendaal, Fokcentrale 1951-1954
                3. Ruiner, Ruiner e.o. (zie Meppel) 1949
                4. Ruurlo, Ruurlo-de Wierse 1948-1956
                5. Rijssen, De Reggestreek 1951-1955
                6. Schagerburg, Hollands Noorden 1949-1954
                7. Sellingen, De Toekomst 1947-1955
              - Bestanddeel 14, 125
                1. Sevenum, St. Sebastiaans 1954
                2. Silvolde, Silvolde 1955
                3. Sittard, St. Rosa 1946-1954
                4. Sittard, Coöperatieve Zuivelvereniging Zuid-Limburg 1953
                5. Slochteren, De Woldstreek 1947-1948
                6. Sloten, Verbetering Zij Ons Doel 1948
                7. Sloten, Sloten-Haarlem e.o. 1948-1955
                8. Someren, Peelland 1951-1955
                9. Stadskanaal, Stadskanaal e.o. 1950-1956
              - Bestanddeel 15, 126
                1. Steenwijk (Ov.), Steenwijk e.o. 1950
                2. Steenwijk (NH), Steenwijk 1956
                3. Stompetoren, Alkmaar e.o. 1948-1956
                4. Stramproy, St. Isidorus 1954
                5. Sijbekarspel, De Vooruitgang 1953-1954
                6. Terschelling, Vereniging tot Bevordering van de K.I. Rundvee Terschelling 1954
                7. Terwispel, Nei In Goed Bislach 1951-1957
                8. Tholen, Naar Produktief Vee op Tholen en St. Philipsen 1955
                9. Tilburg, De Samenwerking 1947-1956
              - Bestanddeel 16, 127
                1. Tolbert, De Noorderweg 1947-1955
                2. Udenhout, Udenhout e.o. 1955
                3. Uitgeest, Coöperatieve Vereniging voor K.I. 1948-1954
                4. Uithuizermeeden, Coöperatieve Vereniging tot Verbetering van Blaarkopvee 1948-1956
                5. Ulvenhout, De Zuidelijke Baronie 1949-1950
                6. Usquert, Usquert 1951-1955
                7. Utrecht, Stierenstation voor de K.I. Utrecht 1948-1949
                8. Varsseveld, K.I.V.A. 1950
                9. Venray, Coöperatieve Stoomzuivelfabriek Venray 1950-1955
                10. Vleuten, Vleuten e.o. 1954-1955
                11. Voorthuizen, De West-Veluwe 1948
                12. Vorden, K.I.V.O. 1948
                13. Vries, Gemeente Vries GA 1948
                14. Vriezenveen, De Samenwerking 1948
              - Bestanddeel 17, 128
                1. Vught, Tot Ons Voordeel en Vriendschap van de N.C.B. 1948
                2. Wagenberg, Wagenberg e.o. 1949-1955
                3. Wapse, Wapse 1949-1950
                4. Weert, Weert 1950-1955
                5. Wehl, Coöperatieve Stierhouderij voor K.I. bij Maas, Rijn en IJssel Rundvee 1949
                6. Wessem, Wessem 1953-1955
                7. Wieringerwaard, Coöperatieve Vereniging voor K.I. van Rundvee 1949
                8. Winsum, Vereniging van Veehouders voor K.I. 1947-1955
                9. Winterswijk, Coöperatieve Stierhouderij voor K.I. bij Rundvee 1949
                10. Wirdum, Mid Fryslân 1953-1955
              - Bestanddeel 18, 129
                1. Witharen, Balkburg-Ommen-Nieuwleusen e.o. (B.O.N.O.) 1953-1956
                2. Woudenberg, Woudenberg e.o. 1948-1957
                3. Wouw, Stierhouderij voor Kunstmatige Bevruchting 1947-1955
                4. Wijckel, Gaasterland e.o. 1954-1956
                5. 't Zand, 't Zand e.o. 1949
                6. Zierikzee, Naar Produktief Vee op Schouwen-Duiveland 1955
                7. Zuidwolde, Zuidwolde e.o. (zie Meppel) 1949
                8. Zweelo, Zweelo-Sleen 1955
                9. Zwolle, Zwolle e.o. 1949
                10. Zwollerkerspel, Zwollerkerspel e.o. 1954-1956
            - Stukken betreffende de goedkeuring van model-statuten en huishoudelijke reglementen ten behoeve van k.i.-verenigingen, opgesteld door Provinciale Commissiën van Toezicht op de uitvoering van de K.I., 1947-1953; 130; 1 omslag
            - Stukken betreffende de goedkeuring van de aanvullingen op de modelstatuten en reglementen voor k.i.-verenigingen, van het Nederlandse Rundvee Stamboek, 1947; 131; 1 omslag
            - Stukken betreffende het verlenen van ontheffingen van het verbod op de k.i. aan k.i.-verenigingen, 1946-1956; 132-136; 5 omslagen
              - 1946-1947, 132
              - 1948, 133
              - 1949, 134
              - 1950-1951, 135
              - 1952-1956, 136
            - Stukken betreffende de wijziging van de voorwaarden verbonden aan de verleende ontheffing van het verbod op de k.i. aan de vereniging het Friesch Rundvee Stamboek, 1953-1956; 137; 1 omslag
            - Stukken betreffende het verlenen van vrijstelling van bepalingen van het Reglement voor K.I. ter bevordering van de fokkerij in het Nederlands-Duits grensgebied, 1953-1956; 138; 1 omslag
            - Circulaire aan de Provinciale Commissiën van Toezicht op de uitvoering van de K.I., betreffende de procedure voor het aanvragen van ontheffing van het verbod op de k.i. door coöperatieve verenigingen, minuut, 1948; 139; 1 stuk
            - Stukken betreffende het verlenen van een collectieve ontheffing van het verbod op de k.i. tot 1 januari 1955 aan verenigingen wier vergunning vervalt ten gevolge van het inwerking treden van het Landelijk Reglement 1953, 1954; 140; 1 omslag
            - Stukken betreffende de goedkeuring van voorstellen tot het verlenen van ontheffingen van de melkcontrole aan k.i.-verenigingen, van de Provinciale Commissiën van Toezicht op de uitvoering van de K.I., 1949-1951; 141; 1 omslag
            - Stukken betreffende de goedkeuring tot het aanhouden van positief op tuberculose reagerende k.i.-stieren op k.i.-bedrijven, 1951-1952; 142; 1 omslag
            - Stukken betreffende de samenstelling van een circulaire aan de Provinciale Commissiën van Toezicht op de uitvoering van de K.I. betreffende de toepassing van richtlijnen voor de registratie van kalveren afkomstig van de k.i., 1953; 143; 1 omslag
            - Stukken betreffende het verstrekken van vergunningen voor het winnen van sperma voor de export, aan k.i.-vereningen, 1954-1957; 144; 1 omslag
            - Stukken betreffende de intrekking van de ontheffing van het verbod op de k.i., van de k.i.-vereniging Haren e.o., 1955-1956; 145; 1 omslag
          - reglement aangaande de ondersteuning van rijkswege van de rundveefokkerij
            - Brief aan de besturen van het Nederlandse Rundvee Stamboek en het Friesche Rundveestamboek betreffende de aanwijzing tot stamboek voor alle provincies behalve Friesland respectievelijk tot stamboek voor de provincie Friesland, voor het overleg met de Provinciale Commissiën ter bevordering van de Rundveefokkerij in verband met het benoemen van de leden van deze commissiën, minuut, 1953; 146; 1 stuk
            - Stukken betreffende de goedkeuring inzake de benoeming van leden van de Provinciale Commissiën ter bevordering van de Rundveefokkerij, 1947-1957; 147-150; 4 omslagen
              - 1947-1949, 147
              - 1950-1952, 148
              - 1953-1955, 149
              - 1956-1957, 150
            - Stukken betreffende de aanwijzing van ir. E.J. Alderkamp, hoofd inspecteur van het Nederlandse Rundvee Stamboek, als adviserend lid van alle Provincale Commissiën ter bevordering van de Rundveefokkerij met uitzondering van die voor de provincie Friesland, 1948; 151; 1 omslag
            - Stukken betreffende de goedkeuring van reglementen van werkzaamheden van de Provinciale Commissiën ter bevordering van de Rundveefokkerij, 1953-1956; 152; 1 omslag
            - Agenda's en notulen van de gecombineerde vergaderingen van vertegenwoordigers van de Provinciale Commissiën ter bevordering van de Rundveefokkerij, de twee stamboeken en de Rijksveeteeltconsulenten, 1952; 153; 1 omslag
            - Stukken betreffende de intrekking van de erkenning van het Groninger Blaarkop Rundvee Stamboek, 1947-1948; 154; omslag
          - melkcontrole
            - Stukken betreffende de stichting Centrale Melkcontrole Dienst, voorheen de Centrale Melkcontrole Dienst, 1946-1953; 155-157; 3 omslagen
              - Benoeming van ir. S.R. Sijbrandij, Rijksveeteeltconsulent in algemene dienst voor de melkcontrole, tot directeur 1947, 155
              - Benoeming en ontslag van de leden 1947-1948, 156
              - Instelling van de stichting 1948-1949, 157
            - Stukken betreffende de goedkeuring aan de stichting Centrale Melkcontrole Dienst met betrekking tot statutenwijziging van de stichtingen Provinciale Melkcontrole Diensten, 1948-1949; 158; 1 omslag
            - Stukken betreffende de kostenbestrijding van de melkcontrole, 1953-1956; 159; 1 omslag
        - Schapen en Geiten
          - Stukken betreffende de advisering ten aanzien van wijzigingen van statuten van verenigingen ter bevordering van de geitenfokkerij, 1947-1948; 160; 1 omslag
            - Vereniging de Nederlandse Commissie voor de Geitenfokkerij te Utrecht 1947, -
            - De Nationale Organisatie voor de Geitenfokkerij te Utrecht 1948, -
          - Stukken betreffende het beheer van het Fonds ter bevordering van de Schapenfokkerij in Nederland, 1948-1949; 161; 1 omslag
          - Stukken betreffende het verlenen van ontheffingen van het verbod op de k.i. aan verenigingen ter bevordering van de geitenfokkerij, 1950-1956; 162; 1 omslag
          - Stukken betreffende de aanwijzing van ir. W.L. Harmsen, Rijksveeteeltconsulent voor Zeeland, tot lid-secretaris van de Raad van Bestuur van de stichting Walcherens Verbeteringsfonds, 1953; 163; 1 omslag
        - Varkens
          - Stukken betreffende de Commissie van Toezicht op de Selektiemesterij, 1946-1957; 164-167; 4 omslagen
            - Benoeming en ontslag van de leden 1946-1957, 164
            - Jaarverslagen 1947-1952, 1948-1953, 165
            - Agenda's en notulen van vergaderingen 1948-1957, 166-167
              - Bestanddeel 1, 166
              - Bestanddeel 2, 167
          - Agenda's en notulen van vergaderingen van het Centraal Bureau voor de Varkensfokkerij, 1947-1957; 168; 1 omslag
          - Stukken betreffende de advisering ten aanzien van het "Schema voor Premiewaardigheids-verklaring voor Selektietomen", van de Commissie van Toezicht op de Selektiemesterij, 1948-1949; 169; 1 omslag
          - Stukken betreffende de advisering aan varkenshouders ten aanzien van ontwerp-statuten, in verband met het aanvragen van een koninklijke goedkeuring, 1948-1950; 170; 1 omslag
          - Stukken betreffende de uitbetaling van varkens naar kwaliteit, 1948-1956; 171; 1 omslag
          - Ontwerp- en definitieve rapporten van afstammelingenkeuring, van het Centraal Bureau voor de Varkensfokkerij, 1948-1956; 172; 1 omslag
          - Stukken betreffende de advisering in beroepzaken tussen het Bedrijfsschap voor Vee en Vlees en varkenshouders, 1951-1952; 173; 1 omslag
          - Stukken betreffende het verlenen van ontheffingen van het verbod op de k.i. aan de Provinciale Gezondheidsdiensten voor Dieren voor Noord-Brabant en Limburg, 1956-1957; 174; 1 omslag
        - Pluimvee
          - Stukken betreffende de erkenning van de stichting Gezondheidsdienst voor Pluimvee te Utrecht, 1947-1948; 175; 1 omslag
          - Stukken betreffende de advisering ten aanzien van de wijziging van statuten van de Eierbond te Wehl, 1948; 176; 1 omslag
          - Stukken betreffende de aanwijzing van leden van het bestuur van het Nederlands Eiercontrole Bureau, 1948-1953; 177; 1 omslag
          - Stukken betreffende procedure voor het aanvragen van vergunningen voor het lossen van postduiven in Frankrijk, 1945-1957; 178; 1 omslag
          - Stukken betreffende de samenstelling van een concept-antwoord inzake de uitbreiding van de kippenstapel, naar aanleiding van een voorlopig verslag van de Eerste Kamer, 1955; 179; 1 omslag
          - Stukken betreffende de benoeming van ir. Th. C.J.M. Rijssenbeek in de Beroeps Commissie van de stichting voor het Fokkerijwezen bij de Pluimveehouderij, 1956; 180; 1 omslag
          - Stukken betreffende de aanwijzing van ir. A.R. Kuit tot bestuurslid van de stichting Proefbedrijf voor Pluimvee in Gelderland, 1957; 181; 1 omslag
      - Subsidiëring, c.
        - Paarden
          - Stukken betreffende de advisering ten aanzien van het verzoek van de koninklijke vereniging "het Nederlandse Trekpaard" om verhoging van de subsidie, 1951; 182; 1 omslag
        - Rundvee
          - Stukken betreffende de goedkeuring aan de Centrale Commissie van Toezicht op de uitvoering van de K.I., tot het verstrekken van subsidie uit het Ierland-fonds, 1947-1955; 183; 1 omslag
          - Stukken betreffende de advisering aan de Centrale Commissie van Toezicht op de uitvoering van de K.I. ten aanzien van de samenstelling van een circulaire aan k.i.-verenigingen over de voorwaarden ter verkrijging van subsidie, 1950; 184; 1 omslag
          - Stukken betreffende het besluit tot het verstrekken van krediet aan de stichting Centrale Melkcontrole Dienst en de door deze dienst gesubsidieerde Provinciale Melkcontrole Diensten, 1951; 185; 1 omslag
        - Pluimvee
          - Stukken betreffende het besluit tot het verlenen van subsidie aan de vereniging Boerderij voor de pluimvee Overijssel te Zwolle, 1953; 186; 1 omslag
    - BEVORDERING EN HANDHAVING VAN DE KWALITEIT VAN VEEVOERDERS, 2.
      - Regelingen, a.
        - Stukken betreffende de voorbereiding van een regeling tot instelling van een rijkscontrole op mengvoeders, door de Commissie ter bestudering van de Rijkscontrole op Mengvoeders, 1948-1950; 187; 1 omslag
        - Stukken betreffende de samenstelling van de lijst van veevoeders, Codex Voedermiddelen 1953, door de Commissie van deskundigen omtrent de samenstelling van de lijst van Veevoeders, 1952-1953; 188; 1 pak
      - Toezicht en Controle, b.
        - Stukken betreffende de verbetering van de veevoedersituatie in Nederland, 1947-1954; 189-190; 2 omslagen
          - 1947-1951, 189
          - 1952-1954, 190